# 业绩补偿为股权的会计处理问题

提问人：会 计视 野 ing 时间：2022-07-18 14:56:22
陈版主，您好，版面上了解了业绩补偿按照金融工具准则进行会计处理，相关交易看做是一项看跌期权，初始计量时按照公允价值确认金融负债，现对以下问题进行咨询：
在业绩承诺期 2017 年-2021年，若A公司未能完成任何一年的收入或净利润目标，原股东B补偿给所有投资方一定的股份比例，因标的公司A未上市，股份的公允价值无法确定，股东B初始确认时是否无需做会计处理，目前承诺期已结束，A仍未上市，股东B个别报表和合并报表如何处理？个别报表是否应当按照长投账面价值结转并确认投资损失？还是应当按预计上市后的估值确认一项金融负债，负债与长投的账面价差额计入损益？合并报表是否应按长投账面值计入资本公积？请陈版主帮忙解惑，谢谢！

回答人：chenyiwei
建议进一步了解以下问题：
1 、关于业绩对赌和股份补偿的具体约定；
2 、截至报告期末，B有义务补偿给其他股东的股权比例是否已经确定；
3 、股份补偿实施后，是否会导致B丧失对A公司的控制权。
如果无其他特殊考虑，假设：（ 1 ）截至报告期末，B有义务补偿给其他股东的股权比例已经确定；（ 2 ）股份补偿实施后不会导致B丧失对A公司的控制权，则：
1 、B的个别报表层面，仍需就其有义务向其他股东交付的A公司股权的公允价值，确认一项以公允价值计量且其变动计入损益的金融负债。
2 、B的合并报表层面，由于少数股东也是合并报表层面的权益项目，故在需交付的A公司股权比例确定后，即变为一项权益性交易，将有义务交付的股权转为少数股东权益，与股权比例确定时点上相应需交付的A公司股权的公允价值之间的差额调整权益。

提问人：会 计视 野 ing 时间：2022-07-19 17:33:18
陈版主，目前补偿其他股东的股份比例已经确定，股份补偿实施后不会导致B丧失对A公司的控制权。
因标的公司未上市，股份的公允价值该如何确定，最近的一次评估基准日为 2020 年，是否可以以该评估值作为公允价值？B的个别报表中是否应将该金融负债与处置股权对应的长期股权投资账面价值的差额计入投资收益？请陈版主解惑，谢谢。

回答人：chenyiwei
1 、 2020 年相隔现在太远，建议以现在的交易日为基准日重新评估。 2 、B的个别报表中应将该金融负债与处置股权对应的长期股权投资账面价值的差额计入投资收益。